# **JUAN DIEGO PINO TORRES**

## INGENIERO INFORMÁTICO

(+506) 8413-3753 | pinoto2002@gmail.com | www.linkedin.com/in/juan-diego-pino-torres-b80856322 | www.github.com/Pino835 | https://pino835.github.io/mypage\_project/

### **PERFIL**

Profesional que está iniciando su carrera, enfocado en el aprendizaje continuo y el desarrollo de soluciones tecnológicas. Durante mi formación, adquirí habilidades en desarrollo web, análisis de bases de datos, gestión de proyectos e innovación tecnológica. Mi objetivo es crecer como profesional en el área de informática, contribuir a proyectos desafiantes y refinar mis conocimientos mientras amplío mi experiencia en el campo.

### HABILIDADES TÉCNICAS

Lenguajes de programación:

HTML, CSS, JavaScript, Python Frameworks y herramientas:

Django, React, .NET

Bases de datos: SQL Server, MySQL, Software de ciberseguridad:

PostgreSQL, MongoDB

Nessus, Burp Suite

Sistemas operativos: Linux, Windows Otros: Redes, Ciberseguridad

### **EXPERIENCIA PROFESIONAL**

#### Set 2023 - Presente Programador y Analista de Seguridad Jr, ITCJJ INFORMATION

- Desarrollo de un proyecto sobre una página web utilizando Django que agiliza el proceso de trabajo para generar reportes y que el cliente tenga esa página disponible para revisar dichos reportes y evitar el uso excesivo del correo electrónico.
- Colaboración auditorías donde se buscan vulnerabilidades dentro de las redes de los clientes a través de escaneos utilizando un software de seguridad, usando herramientas como Nessus y OSINT.

#### **Programador Jr, Global Teams International** Ene 2022 - Ago 2022

• Desarrollo de un sitio web sobre un sistema de gestión de registros para un cliente utilizando la metodología SCRUM y trabajando con herramientas como Visual Studio, C# y SQL Server.

### **EDUCACIÓN**

### Licenciatura en Desarrollo de Software

Ene 2023 - Abr 2024

Universidad Latinoamericana de Ciencia y Tecnología

### Bachillerato en Ingeniería Informática

Ene 2020 - May 2023

Universidad Latinoamericana de Ciencia y Tecnología (ULACIT)

### INFORMACION ADICIONAL

- Idiomas: Español (nativo), Inglés.
- Certificaciones:
  - Diseño Web HTML5 y CSS3 (ULACIT)
  - Arquitectura Web (ULACIT)
  - Responsive Web Design (FreeCodeCamp)
  - Python esencial (LinkedIn)
  - SQL Server 2022 para desarrolladores esenciales (LinkedIn)
  - HTML esencial (LinkedIn)
  - CSS Esencial (LinkedIn)